【裁判字號】    97,訴,619
【裁判日期】    970729
【裁判案由】    違反毒品危害防制條例
【裁判全文】
臺灣新竹地方法院刑事判決               97年度訴字第619號
公  訴  人  臺灣新竹地方法院檢察署檢察官
被      告  甲○○
上列被告因違反毒品危害防制條例案件，經檢察官提起公訴（97
年度毒偵字第963號），本院依簡式審判程序判決如下：
    主  文
甲○○施用第一級毒品，累犯，處有期徒刑捌月，扣案詳如附表
壹所示之第一級毒品海洛因共貳包，均沒收銷燬之，扣案之分裝
袋壹個、藥鏟貳支，均沒收之；又施用第二級毒品，累犯，處
有期徒刑柒月，扣案之詳如附表貳所示之第二級毒品安非他命共
拾捌包，均沒收銷燬之，扣案之分裝袋壹個、藥鏟貳支，均沒
收之；應執行有期徒刑壹年貳月，扣案詳如附表壹所示之第一級
毒品海洛因共貳包、詳如附表貳所示之第二級毒品安非他命共拾
捌包，均沒收銷燬之，扣案之分裝袋壹個、藥鏟貳支，均沒收
之。
    事  實
一、甲○○前因妨害兵役案件，本院於民國95年 5月25日以95年
    度竹簡字第560號判決判處有期徒刑3月確定；又因施用毒品
    案件，經本院於96年3月21日以95年度訴字第932號判決判處
    應執行有期徒刑1年1月確定；上開2案件經本院於96年5月21
    日以96年度聲字第 521號裁定定應執行有期徒刑1年3月確定
    ；復經臺灣高等法院於96年7月30日以96年度抗字第980號裁
    定減為有期徒刑7月又15日確定；且於96年8月13日執行完畢
    。
二、甲○○前因施用毒品案件，經依本院89年度毒聲字第29號裁
    定送觀察、勒戒後，認無繼續施用毒品之傾向，於89年 2月
    15日觀察勒戒執行完畢出所，並由臺灣新竹地方法院檢察署
    檢察官以88年度毒偵字第1101號、89年度毒偵字第 344號為
    不起訴處分確定。又因施用毒品案件，經本院於94年 4月29
    日以94年度訴字第94號判決判處應執行有期徒刑 1年確定。
    另因施用毒品案件，經本院於96年3月21日以95年度訴字第9
    32號判決判處應執行有期徒刑1年1月確定。
三、甲○○仍不知悔改，基於施用第一級毒品海洛因、及第二級
    毒品安非他命之犯意，於97年 5月15日在位於新竹縣湖口鄉
    ○○村○○街 363號住處內，以將海洛因摻入香菸內吸食之
    方式，及以將安非他命放在玻璃球上加熱生煙吸食之方式，
    非法施用第一級毒品海洛因及第二級毒品安非他命各 1次，
    嗣於97年 5月16日11時許，在上開住處內為警查獲，並扣得
    詳如附表1、附表2所示之第一級毒品海洛因共 2包及第二級
    毒品安非他命共18包、其所有供施用第一級毒品海洛因及第
    二級毒品安非他命所用之分裝袋31個、藥鏟 2支、非其所之
    之注射針筒1支，始悉上情。
四、案經新竹市警察局報告臺灣新竹地方法院檢察署檢察官偵查
    起訴。
    理  由
一、本件被告甲○○所犯施用第一級、第二級毒品罪，並非死刑
    、無期徒刑、最輕本刑為 3年以上有期徒刑之罪，或高等法
    院管轄第一審之案件，被告於本院準備程序進行中，就被訴
    事實為有罪之陳述，經本院合議庭認合於刑事訴訟法第 273
    條之1第1項之規定，裁定進行簡式審判程序，合先敘明。
二、上揭犯罪事實，業經被告甲○○於警詢、偵查、本院準備程
    序及審理時均坦承不諱，又被告於97年 5月16日於新竹市警
    察局刑警大隊偵三隊採集尿液送驗，呈嗎啡陽性、可待因陽
    性及安非他命陽性及甲基安非他命陽性反應，有新竹市警察
    局刑警大隊偵三隊毒品案件尿液送驗受檢人真實姓名代號對
    照表、97年 5月28日台灣尖端先進生技醫藥股份有限公司濫
    用藥物檢驗報告各乙份（偵卷第30頁、第31頁）在卷可參，
    並有詳如附表1、附表2所示之第一級毒品海洛因共 2包及第
    二級毒品安非他命共18包、分裝袋31個、藥鏟 2支扣案可資
    佐證，且有新竹市警察局搜索扣押筆錄、扣押物品目錄表各
    1份、扣押物品清單2份及現場查獲照片25幀附卷足憑。足認
    被告之自白與事實相符，應堪採信。
三、被告前因施用毒品案件，經依本院89年度毒聲字第29號裁定
    送觀察、勒戒後，認無繼續施用毒品之傾向，於89年 2月15
    日觀察勒戒執行完畢出所，並由臺灣新竹地方法院檢察署檢
    察官以88年度毒偵字第1101號、89年度毒偵字第 344號為不
    起訴處分確定。又因施用毒品案件，經本院於94年 4月29日
    以94年度訴字第94號判決判處應執行有期徒刑 1年確定。另
    因施用毒品案件，經本院於96年3月21日以95年度訴字第932
    號判決判處應執行有期徒刑1年1月確定等情，有臺灣新竹地
    方法院檢察署刑案資料查註紀錄表、臺灣高等法院被告前案
    紀錄表、在監在押全國紀錄表在卷可按，是被告所犯毒品危
    害防制條例第10條第1項、第2項之施用第一級毒品及第二級
    毒品罪，均洵堪認定，本件事證明確，應依法論科。
四、核被告所為，係犯毒品危害防制條例第10條第1項、第2項之
    施用第一級毒品、第二級毒品罪，而其持有第一級毒品海洛
    因及第二級毒品安非他命之低度行為，分為施用第一級毒品
    海洛因及第二級毒品安非他命之高度行為所吸收，均不另論
    罪。而被告所犯之施用第一級毒品罪及第二級毒品罪，犯意
    各別、行為互殊，且犯罪構成要件不同，應予分論併罰。又
    被告有詳如事實欄一所示之前科紀錄等情，有臺灣新竹地方
    法院檢察署刑案資料查註紀錄表、臺灣高等法院被告前案紀
    錄表在卷可參，被告於前受有期徒刑執行完畢 5年內，再故
    意犯本件有期徒刑以上之罪，為累犯，應依刑法第47條第 1
    項之規定加重其刑。爰審酌被告無視法令之禁止，前已因多
    次施用毒品案件，經法院裁定觀察勒戒後，竟仍再度施用足
    以導致精神障礙及生命危險之成癮性毒品，顯無悔改之意，
    兼以施用毒品所生危害以自戕健康為主、持有毒品數量頗鉅
    ，及犯後坦承犯行等一切情狀，量處如主文所示之刑，並定
    應執行刑。
五、扣案之詳如附表1、附表2所示之第一級毒品海洛因共 2包及
    第二級毒品安非他命共18包，分別均為第一級毒品及第二級
    毒品，均應依毒品危害防制條例第18條第 1項前段之規定宣
    告沒收銷燬之；至扣案之分裝袋31個、藥鏟 2支均為被告所
    有，且均係供其為前述施用第一級毒品海洛因、第二級毒品
    安非他命犯行所用之物等情，業據被告供述在卷，爰應依刑
    法第38條第1項第2款之規定宣告沒收之。至扣案之注射針筒
    2 支並非被告所有，亦據被告自述在卷，爰不予沒收，併此
    敘明。
六、據上論斷，應依刑事訴訟法第273條之1第1 項、第299條第1
    項前段，毒品危害防制條例第10條第1項、第2項、第18條第
    1項前段，刑法第11條前段、第47條第1項、第51條第 5款、
    第38條第1項第2款，判決如主文。
本案經檢察官鄒茂瑜到庭執行職務。
中    華    民    國    97    年    7     月    29    日
                  刑事第一庭    法  官  楊數盈
以上正本證明與原本無異。
如不服本判決應於收受本判決後10日內向本院提出上訴書狀，上
訴書狀應敘述具體理由。上訴書狀未敘述上訴理由者，應於上訴
期間屆滿後20日內補提理由書狀於本院 (均須按他造當事人之人
數附繕本 )「切勿逕送上級法院」。
                                書記官  謝國聖
中    華    民    國    97    年    7     月    29    日
附錄本案論罪科刑法條：
毒品危害防制條例第10條
施用第一級毒品者，處6月以上5年以下有期徒刑。
施用第二級毒品者，處3年以下有期徒刑。
附表1：
┌──┬────────┬────────┐
│編號│送驗數量（淨重）│驗餘數量（淨重）│
├──┼────────┼────────┤
│1   │3.2005公克      │3.1922公克      │
├──┼────────┼────────┤
│2   │4.9464公克      │4.9408公克      │
└──┴────────┴────────┘
附表2：
┌──┬────────┬────────┐
│編號│送驗數量（淨重）│驗餘數量（淨重）│
├──┼────────┼────────┤
│1   │13.0935公克     │13.0894公克     │
├──┼────────┼────────┤
│2   │0.7598公克      │0.7589公克      │
├──┼────────┼────────┤
│3   │0.8092公克      │0.8064公克      │
├──┼────────┼────────┤
│4   │0.7851公克      │0.7806公克      │
├──┼────────┼────────┤
│5   │0.7893公克      │0.7869公克      │
├──┼────────┼────────┤
│6   │0.7820公克      │0.7805公克      │
├──┼────────┼────────┤
│7   │0.7739公克      │0.7722公克      │
├──┼────────┼────────┤
│8   │0.7849公克      │0.7829公克      │
├──┼────────┼────────┤
│9   │0.8628公克      │0.8612公克      │
├──┼────────┼────────┤
│10  │0.7736公克      │0.7711公克      │
├──┼────────┼────────┤
│11  │0.7717公克      │0.7693公克      │
├──┼────────┼────────┤
│12  │0.8316公克      │0.8297公克      │
├──┼────────┼────────┤
│13  │0.7827公克      │0.7809公克      │
├──┼────────┼────────┤
│14  │0.7807公克      │0.7777公克      │
├──┼────────┼────────┤
│15  │0.7752公克      │0.7729公克      │
├──┼────────┼────────┤
│16  │0.7842公克      │0.7820公克      │
├──┼────────┼────────┤
│17  │0.7909公克      │0.7887公克      │
├──┼────────┼────────┤
│18  │0.0920公克      │0.0903公克      │
└──┴────────┴────────┘


司法院資訊處製作；財團法人民間司法改革基金會備份。
